臺灣臺南地方法院刑事判決　　　　　 100年度交簡上字第65號
上　訴　人　臺灣臺南地方法院檢察署檢察官
被　　　告　傅小秦
上列上訴人因被告過失傷害案件，不服本院100年度交簡字第927
號中華民國100年4月22日第一審刑事簡易判決（聲請簡易判決處
刑案號：100年度調偵字第125號），提起上訴，被告就被訴事實
為有罪之陳述，本院管轄之第二審合議庭裁定進行簡式審判程序
，判決如下：
    主  文
上訴駁回。
    事實及理由
一、本案經本院審理結果，認第一審刑事簡易判決以被告傅小秦
    犯刑法第二百八十四條第一項前段之過失傷害罪，依刑事訴
    訟法第四百四十九條第一項前段、第四百五十四條第二項，
    刑法第二百八十四條第一項前段、第六十二條前段、第四十
    一條第一項前段，刑法施行法第一條之一，判處被告有期徒
    刑二月，並諭知如易科罰金，以新臺幣一千元折算一日，其
    認事用法及量刑均無不當，應予維持，並引用第一審刑事簡
    易判決書記載之事實、證據及理由（如附件）。
二、檢察官循告訴人邱玉英請求而提起上訴意旨略以：本件車禍
    事故經臺南市政府交通局車輛行車鑑定委員會鑑定意見認被
    告未注意車前狀況，為肇事原因，告訴人則為正常駕駛，無
    肇事因素，是被告對於本件事故應負全部責任。又被告於案
    發當時，即下車向告訴人稱「你不要說是我撞到的」等語，
    當晚至醫院急診室竟向告訴人稱「我有來看你，你就要開心
    了」等語，顯見被告毫無賠償之誠意，且被告迄今未曾向告
    訴人致歉，亦不出面與告訴人洽談和解事宜，甚而於調解及
    偵查時拒不出面或出庭，惡意逃避責任，顯無悔意，犯後態
    度惡劣，原審判決實嫌過輕，難收懲治之效，請求將原判決
    撤銷，更為適當之判決等語。然按關於刑之量定，係實體法
    上賦予法院得為自由裁量之事項，法院如已斟酌刑法第五十
    七條各款所列情狀，而未逾越法定刑度，或濫用其權限，尚
    難謂為違法。況且，在同一犯罪事實與情節，如別無其他加
    重或減輕之原因，下級審法院量定之刑，亦無過重或失輕之
    不當情形，上級審法院對下級審法院之職權行使，原則上應
    予尊重（最高法院八十五年臺上字第二四四六號判決意旨參
    照）。原審以本件事證明確，除以被告符合自首要件，依刑
    法第六十二條前段之規定減輕其刑外，復審酌被告疏未注意
    車前狀況，致其所駕駛之八五一三－ＸＶ號自小客車右前方
    ，不慎擦撞同向沿臺南市○○○路慢車道由東往西前行，由
    告訴人邱玉英所騎乘之車牌號碼ＶＥＸ－七七三號輕型機車
    左後方，造成告訴人受有左手小指指骨骨折、左腳近端脛骨
    腓骨骨折等傷害程度，以及被告於本件車禍屬肇事原因，告
    訴人無肇事因素之過失程度，並考量被告未能與告訴人達成
    和解之犯後態度等一切情狀，量處被告有期徒刑二月，並諭
    知易科罰金之折算標準，顯已就刑法第五十七條各款所列情
    狀為審慎之裁量，並無違法或顯然失出失入，亦無何科罰與
    罪責不相當之瑕疵可指。是檢察官上訴意旨指摘原判決量刑
    過輕，核無理由，應予駁回。
據上論斷，應依刑事訴訟法第四百五十五條之一第一項、第三項
、第三百六十四條、第二百七十三條之一第一項、第三百七十三
條、第三百六十八條，判決如主文。
本案經檢察官錢鴻明到庭執行職務。
中    華    民    國   100    年    12    月    15    日
                  刑事第十四庭  審判長法  官  陳金虎
                                      法  官  周紹武
                                      法  官  孫淑玉
以上正本證明與原本無異。
本件不得上訴。
                                      書記官  方秀貞
中    華    民    國   100    年    12    月    15    日
附錄本案論罪科刑法條：
中華民國刑法第284條
（過失傷害罪）
因過失傷害人者，處 6 月以下有期徒刑、拘役或 5 百元以下罰
金，致重傷者，處 1 年以下有期徒刑、拘役或 5 百元以下罰金
。
從事業務之人，因業務上之過失傷害人者，處 1 年以下有期徒
刑、拘役或 1 千元以下罰金，致重傷者，處 3 年以下有期徒刑
、拘役或 2 千元以下罰金。